【裁判字號】    97,訴,1345
【裁判日期】    981225
【裁判案由】    違反毒品危害防制條例
【裁判全文】
臺灣臺南地方法院刑事判決              97年度訴字第1345號
公  訴  人  臺灣臺南地方法院檢察署檢察官
被      告  癸○○
選任辯護人  傅美櫻律師
            李宗貴律師
            郭宗塘律師
被      告  乙○○
選任辯護人  林瑞成律師
被      告  己○○
指定辯護人  義務辯護人楊淑惠律師
被      告  戊○○
指定辯護人  義務辯護人黃厚誠律師
被      告  壬○○
指定辯護人  義務辯護人郭常錚律師
上列被告因違反毒品危害防制條例案件，經檢察官提起公訴（
96年度偵字第16695號及97年度偵字第4224、4225、6293號），
本院判決如下：
    主  文
癸○○犯如附表一所示各罪，各處如附表一所示之刑。應執行無
期徒刑，褫奪公權終身，扣案如附表二編號1至5所示之第一級毒
品海洛因、第二級毒品甲基安非他命，均沒收銷燬之；扣案如附
表三之（一）編號1、5、15及附表三之（三）編號20、21所示之
物，均沒收；扣案共同販毒所得新台幣肆拾陸萬元，與乙○○連
帶沒收之；扣案販毒所得新台幣柒萬元，沒收；其餘扣案現金新
台幣貳拾伍萬肆仟貳佰元，沒收。
乙○○犯如附表一編號一至四所示各罪，各處如附表一編號一至
四所示之刑，應執行有期徒刑貳拾年，扣案如附表二編號1至5所
示之第一級毒品海洛因、第二級毒品甲基安非他命，均沒收銷燬
之；扣案如附表三之（一）編號1、5、15及附表三之（三）編號
20、21所示之物，均沒收；扣案共同販毒所得新台幣肆拾陸萬元
，與癸○○連帶沒收之；其餘扣案現金新台幣貳拾伍萬肆仟貳佰
元，沒收。
癸○○、乙○○其餘被訴部分，均無罪。
己○○、戊○○、壬○○，均無罪。
    事  實
一、癸○○（原名曾湘洲、綽號洲仔）前因詐欺案件，經本院以
    96年度簡字第598號判處有期徒刑4月確定，於民國96年8月6
    日易科罰金執行完畢。就下述（四）、（五）所示犯行部分
    ，構成累犯，餘不構成累犯。乙○○前因販賣毒品案件，經
    台灣高等法院台南分院於95年9月5日以95年度上訴字第346
    號判處有期徒刑8年，經最高法院於95年11月9日以95年度台
    上字6213號駁回上訴確定，經通緝後，於本案為警搜索查獲
    ，現正在監執行。
二、癸○○、乙○○為男女朋友關係，其2人均明知海洛因、甲
    基安非他命係毒品危害防制條例第2條第2項第1款、第2款明
    定之第一級、第二級毒品，依法不得持有、販賣，竟意圖營
    利，共同為下列（一）至（四）所示各次販毒行為，或由癸○○自行為下列（五）所示販毒行為：
（一）癸○○與乙○○共同基於販賣第一級毒品海洛因、第二級
      毒品甲基安非他命之犯意，於95年9月某日起至96年3 月6
      日止之期間內，在臺南市○○路、五期重劃區等地，以每
      錢新台幣（下同）2萬2千元之代價，販賣第一級毒品海洛
      因2錢、3錢予丑○○各1次（合計販賣海洛因2次）；另以
      每錢7千元之代價，販賣第二級毒品甲基安非他命1錢、2
      錢、3錢予丑○○各1次（合計販賣甲基安他命3次）。
（二）癸○○與乙○○共同基於販賣第一級毒品海洛因、第二級
      毒品甲基安非他命之犯意，於96年1月至96年3月之期間內
      ，在臺灣臺南地方法院檢察署附近某處，以半兩9萬元之
      代價，販賣第一級毒品海洛因半兩予辛○○2次；另以每
      兩4萬元之代價，販賣第二級毒品甲基安非他命1兩予辛○○2次。
（三）癸○○與乙○○共同基於販賣第二級毒品甲基安非他命之
      犯意：
   1、於96年6月20日上午10時46分許，經子○○（綽號國仔）
      以其持用之0000000000號行動電話，撥打0000000000號行
      動電話（無證據證明為乙○○或癸○○所有），向接聽電
      話之乙○○表示欲購買甲基安非他命，乙○○告以同日下
      午方可取貨，子○○回稱貨到立刻通知伊，伊順便交付貨
      款等語，乙○○應允之，惟最終因故未交付甲基安非他命
      而未遂。
   2、於96年6月28日上午8時4分許，經子○○以其持用之00000
      00000號行動電話，撥打0000000000號行動電話，向接聽
      電話之癸○○表示欲購買甲基安非他命，其2人約定於臺
      南市政府某處交易，嗣癸○○於同日上午11時14分許，指
      示其不詳姓名之手下，以半兩3萬元計算（1兩約37.5 公
      克），將重約30公克之甲基安非他命售予子○○，換算販
      毒所得約4萬8千元。
   3、癸○○與乙○○先於不詳時、地，自姓名年籍不詳綽號「
      螺絲」之男子，購入數量不詳之第二級毒品甲基安非他命
      後，於96年6月30日下午5時33分許，乙○○以所持用0000
      000000號行動電話去電子○○所持用之0000000000號行動
      電話，告知上開販入之安非他命價格為5100元，雙方達成
      買賣之合意，惟子○○嗣後因故未前往拿取所訂購之甲基
      安非他命而未遂。
（四）癸○○、乙○○共同基於轉售第一級毒品海洛因、第二級
      毒品甲基安非他命以牟利之意圖，於96年11月13日凌晨1
      時許，在高雄市某處，以128萬元之代價，向姓名年籍不
      詳綽號「螺絲」之男子，販入甲基安非他命20兩（檢察官
      補充理由書誤載為海洛因）；另於96年11月13日前4、5
      日，向真實姓名年籍不詳綽號「宏偉」之男子，以每兩15
      萬元之代價（補充理由書誤載為每13兩65萬元），販入至
      少1兩重之海洛因（補充理由書誤載為甲基安非他命13兩
      ）。嗣為警於96年11月13日，持搜索票前往其2人位於臺
      南市安平區○○○街150號4樓之3住處及其他關係人住處執
      行搜索，當場扣得如附表二編號1、2所示之甲基安非他命
      、海洛因，及附表三之（一）編號1、4、5、7、12及附表
      三之（三）編號20、21所示之電子磅秤、帳冊、現金、千
      斤頂、粉碎機等物；癸○○於搜索過程中，另將所持有如
      附表三之（一）編號15之黑色小皮包，其內藏放如附表二
      編號3所示之甲基安非他命、海洛因往後方陽台扔擲，為
      警據報後，於97年1月7日前往該住處大樓中庭一併查扣。
（五）癸○○基於販賣第一級毒品海洛因、第二級毒品甲基安非
      他命之犯意：
   1、於96年11月10日晚上8時許，在其臺南市安平區○○○街
      150號4樓之3住處，以合計1萬6千元之代價，同時出售數
      量不詳之海洛因、甲基安非他命予庚○○。嗣警方於96年
      11月13日前往上址搜索時，庚○○在場，經警在庚○○所
      使用之車號0751-SW號自用小客車上，扣得如附表二編號4
      所示之海洛因、甲基安非他命。
   2、於96年11月13日上午9時許，在其上開住處，以5萬4千元
      代價，出售數量不詳之海洛因予庚○○。嗣為警執行前述
      搜索時，當場在庚○○之手提包內，扣得如附表二編號5
      所示之海洛因。
三、案經檢察官自動檢舉及臺南市警察局第二分局、臺南市警察
    局第五分局報請臺灣臺南地方法院檢察署檢察官偵查起訴。
    理  由
壹、起訴範圍之認定
一、本件起訴書犯罪事實記載：(1)被告癸○○、乙○○、己○○
    、戊○○等4人分別共同基於販賣第一級、第二級毒品之犯
    意，被告壬○○分別基於幫助販賣第一級、第二級毒品之犯
    意，於96年4月起至11月間，以每週1次之頻率，多次由被告
    癸○○、乙○○2人交付販入毒品所需之金錢予被告己○○
    、戊○○2人，再由其2人搭乘由被告壬○○駕駛之車號6R-4
    89號營業用小客車，前往高雄市苓雅區某處，向真實姓名年
    籍不詳綽號「宏偉」之成年男子，以每次每兩15、16萬元之
    價格，販入海洛因13兩至26兩重（每次至少13兩，以每兩15
    萬元計算，至少195萬元）；向真實姓名年籍不詳綽號「羅
    斯」之男子，以每次每13兩65至70萬元或每26兩130萬元之
    價格，販入至少13兩重之安非他命，事成之後，每次交付
    3,000元予壬○○，以為載送往來之報酬。亦即，渠等以每
    週販入海洛因13兩，每週至少販入安非他命13兩之頻率，意
    圖販賣而多次販入第一級、第二級毒品（其中販入第一級、
    第二級毒品之明確日期為96年6月26日及7月31日，參見通聯
    譯文）。(2)被告癸○○復承前揭犯意，於96年11月8、9日間
    ，在其臺南市安平區○○○街150號4樓之3住處，以15萬元
    之價格，向「宏偉」購買海洛因1兩，亦意圖販賣而持有之
    。(3)被告癸○○、乙○○、己○○、戊○○等4人販入前揭
    第一級、第二級毒品後，即由己○○、戊○○2人，在臺南
    市中西區○○○街70號4樓之21等處所，以電子磅秤、研磨
    器、千斤頂、粉碎機等進行分裝，並以夾鏈袋將上開毒品分
    裝成為每包39公克（約1兩重，即「大只」）、18.5公克（
    約半兩重）及每包3.9公克（1錢重，即「小只」）不等重量
    之包裝後，先後於起訴書附表一編號1至7所示時間、地點，
    由渠等分別持往販賣予如起訴書附表一所示之人。
二、前開起訴書犯罪事實(1)先以購買頻率起訴被告等人販入第一
    級、第二級毒品，其確實販入毒品之次數、數量、金額已有
    不明，又謂明確之販入毒品日期為96年6月30、同年7月31日
    ，更增疑義。起訴書犯罪事實(2)認被告癸○○之主觀犯意為
    販賣毒品，客觀事實則係意圖販賣而持有毒品，所指為何，
    亦有待釐清。起訴書犯罪事實(3)認被告癸○○等4人販入毒
    品後，由被告己○○、戊○○負責分裝，再先後販賣予起訴
    書附表一所載之丑○○、辛○○、子○○、丙○○、庚○○
    等人，惟被告癸○○販入毒品之期間係96年4月起至11月間
    ，起訴書附表一所載販毒時間，則分別有95年9月至96年3月
    、96年1月至3月、96年1月至7月不等，顯有矛盾；又起訴書
    附表一所載販毒行為人分別記載被告癸○○、乙○○2人，
    或被告己○○、戊○○、癸○○個人，究係4人共犯，或係
    分別所為，亦有爭議；再起訴書附表一編號1至3所載毒品交
    易之種類、數量、金額，亦有欠明確。
三、以上疑點，經本院當庭曉諭後，經公訴人依現有卷證資料及
    隨訴訟進行所得之證據，本於客觀義務及國家訴追者地位，
    以補充理由書，調整更正起訴範圍如下述本院認定有罪、無
    罪之事實，並當庭表示本件犯罪事實應以補充理由書所載為
    據（院卷四第81頁反面），是本院即據此加以審判，合先敘
    明。
貳、有罪部分
一、證據能力之認定
（一）證人丑○○、辛○○之警詢陳述，性質上固屬傳聞證據，
      惟未經被告癸○○、乙○○及辯護人於本院準備程序時抗
      辯其證據能力，亦未於本院調查證據時及言詞辯論終結前
      ，聲明異議，本院審酌該等警詢陳述作成時之情況，認適
      當作為證據，依刑事訴訟法第159條之5第2項規定，具有
      證據能力。至證人丑○○、辛○○於偵查中具結後向檢察
      官所為之陳述，查無顯不可信之情況，依同法第159條之1
      第1項規定，得為證據。
（二）證人子○○之警詢陳述，性質上為傳聞證據，並經被告癸○○、乙○○之辯護人抗辯其證據能力，復查無傳聞法則
      例外得為證據之情形，依同法第159條第2項規定，不具證
      據能力。又證人子○○所持用之0000000000、0000000000
      號行動電話，於96年6月20日、28日、30日之通訊監察內
      容，係檢察官依當時通訊保障及監察法核發通訊監察書後
      ，依法實施通訊監察所得，有臺灣臺南地方法院檢察署96
      年6月13日96年丁○瑞玄監（續）字第001170號通訊監察
      書1份在卷（B6偵卷第8頁），乃合法取得之證據，其譯文
      內容，經本院於審理時提示予證人子○○後加以訊問，證
      人子○○證稱確係其與被告2人之對話無誤，被告2人及辯
      護人均未爭執譯文之同一性及真實性，上開通訊監察譯文
      ，自具有證據能力。
（三）證人庚○○之警詢陳述，固經被告癸○○及其辯護人以傳
      聞證據為由，爭執其證據能力，惟證人庚○○於警詢時就
      其向被告癸○○購買毒品之時間、地點、價格、方式等細
      節，均能詳加指述，於本院卻改稱係向「阿林仔」購買毒
      品，前後陳述迥異。本院審酌證人庚○○之警詢陳述，係
      警方搜索查獲當日所為，距實際毒品交易時間較近，記憶
      清晰，且突遭警方搜索一併查獲，無何心理準備，無從串
      謀，亦未直接面對被告，較無心理壓力，應能任意陳述，
      客觀上具有較可信之特別情況，且為證明本件犯罪事實之
      存否，實有斟酌其警詢陳述之必要，依同法第159條之2規
      定，其警詢證詞，應具有證據能力。至其偵查中具結後向
      檢察官所為之證詞，依同法第159條之1第2項規定，亦得
      為本案證據。
（四）被告癸○○抗辯其於98年11月13日之警詢、偵查中自白，
      因毒癮發作導致意識不清，不具證據能力，被告乙○○對
      其於該日之偵查中自白，亦以服用安眠藥而意識不清為由
      ，否認證據能力。經查：(1)被告癸○○於警詢自白販賣毒
      品後，隨即經檢察官偵訊，被告癸○○於偵訊初始即向檢
      察官自稱：警詢當時精神狀況良好，筆錄內容實在等語（
      院卷一第207頁），嗣於偵訊過程中，或有打哈欠、擺動
      頸部等略顯疲態之表現，但針對檢察官所問，均能逐一具
      體答覆，於接近偵訊尾聲時，檢察官問及其精神狀況，被
      告癸○○答稱：精神狀況還可以，到目前為止都是講實話
      等語（院卷一第221頁），於偵訊結束前，更再次向檢察
      官表示：我想將功贖罪，供出上游，以上所講的都實在等
      語，業經本院勘驗偵訊光碟屬實（院卷一第207至223頁）
      ，再徵之被告癸○○於當日本院羈押訊問時，所供內容亦
      核與警、偵所述大致相符，足見被告癸○○於警詢、偵查
      中所述，均係出於自由意志。(2)被告乙○○於偵訊初始，
      即主動向檢察官表示：警詢所述不實，我想要認罪，我有
      誠心要認罪等語（院卷一第226頁），嗣即針對檢察官所
      問案情細節，詳加指述，於偵訊末了，再次向檢察官表示
      其方才所述確係出於自願等語（院卷一第236頁），過程
      中，並無何嗜睡或精神不濟之情形，業經本院勘驗偵訊光
      碟無訛（院卷一第226至236頁），足認被告乙○○於偵查
      中所述，係本於其自由意願所為。綜上，被告2人所辯，
      均無可採，其2人上開自白，均具有任意性，得為本案證
      據。
（五）至本判決其餘引用之傳聞證據，則經檢察官、被告2人及
      辯護人同意作為本案證據使用，本院審酌該等證據作成時
      之情況，並無何取證之瑕疵或其他不當情事，且與本案事
      實有相當之關連性，依刑事訴訟法第159條之5第1項規定
      ，認均適當作為本案證據。
二、訊據被告癸○○矢口否認犯行，辯稱：其並未販賣毒品予丑
    ○○、辛○○、子○○、庚○○等人，扣案海洛因係透過「
    宏偉」向「宏仔」所購，扣案甲基安非他命則是向「螺絲」
    所購，係為供自己施用，始購買上開毒品，並非意圖販賣而
    販入云云；被告乙○○對前揭（三）販賣毒品予子○○、（
    四）中之意圖販賣而販入甲基安非他命部分，均坦承不諱，
    餘則矢口否認犯行，辯稱：其並未販賣毒品與丑○○、辛○○，海洛因是因為癸○○要施用，「宏偉」拿來給癸○○的
    云云。經查：
（一）被告癸○○、乙○○共同販賣海洛因、甲基安非他命予丑
      ○○，即犯罪事實二之（一）部分
   1、證人丑○○於警詢時證稱：95年10月間至96年3月止，毒
      品都是跟被告癸○○買的，平均2天買1次，海洛因每次拿
      2錢至3錢，都是他拿毒品給我去販賣，賣出後我再拿現金
      來結帳，他女友乙○○跟他一起販毒，負責管錢與帳，癸○○銷售的毒品有2種分裝，我拿的都是1錢裝，術語叫「
      小只」或「1只」，另一種是1兩裝，術語叫「大只」，1
      錢裝為2萬2千元至2萬4千元，癸○○下游毒販還有辛○○
      等語（B2偵卷第218、219頁）；於偵查中結證：95年9 月
      到96年3月6日止，我的毒品來源，包括海洛因、安非他命
      ，都是被告癸○○提供的，他先給我毒品，我拿去賣了之
      後，再把應給他的錢算給他，癸○○賺價差，他算給我的
      價錢已經加上他應賺的錢了，比方說他拿10萬元的毒品，
      他會賣我14、15萬元，這4、5萬元就是他賺的價差，我出
      去賣給下游超過的部分，就是我自己賺的，被告乙○○是
      癸○○的同居女友，乙○○也有處理到毒品的事，癸○○
      沒空時，乙○○幫癸○○拿毒品給我們或是負責收錢，乙○○也有跟癸○○去販入毒品，他們2人都是一起的，我
      平均2天向癸○○拿1次毒品，海洛因1次拿2到3錢，他算
      我每錢2萬2千元到2萬4千元，安非他命1次約拿1錢到3錢
      ，他算我每錢7千元，癸○○販售的毒品有2種分裝，我拿
      的都是1錢裝，術語叫「小只、1只」，另一種是1兩裝，
      術語叫「大只」，癸○○的下游毒販還有辛○○等語（B4
      偵卷第13至15頁）；於本院證稱：都是癸○○先拿毒品給
      我，我去外面賣掉後，再將錢交給癸○○，我跟癸○○是
      朋友關係，我先跟他聯絡後，他再叫人拿毒品來給我，我
      有介紹辛○○與癸○○認識，我向癸○○拿毒品的時間，
      差不多在95年9月至96年3月間，這段期間，癸○○提供海
      洛因、安非他命給我，我付錢給他，地點有時候在中華路
      ，有時候在五期附近，我跟他拿毒品時有先說好價格，我
      賣掉後再拿錢給他，差不多平均2天拿1次毒品，我在偵查
      中所述海洛因、安非他命的價格都正確實在，我在偵查中
      說乙○○也有處理毒品的事，癸○○忙碌的時候，乙○○
      幫癸○○拿毒品給我，且負責收錢，是實在的，我不知道
      我確切購毒次數，至少有12次，海洛因1次買2到3錢，買2
      錢、3錢的次數我忘記了，安非他命1次買1至3錢，次數也
      忘記了等語（院卷二第95頁反面、96頁、97頁反面、98頁
      及反面、100頁及反面、102頁及反面、103頁反面、105頁
      及反面、106頁）。
   2、證人丑○○於警詢、偵查及本院審理中，迭就其向被告癸○○購買海洛因及甲基安非他命、交易起迄期間、地點、
      數量、價格、頻率、結帳方式、被告乙○○有無參與、癸○○之下游毒販尚有辛○○等節，證述明確，前後大致相
      符，證人丑○○於本院自稱與被告癸○○為朋友關係，被
      告癸○○亦供稱與證人丑○○為好朋友，證人丑○○因自
      身所涉販毒案件，現正在監執行，理應知悉販賣毒品之罪
      刑極重，焉有故意設詞誣陷好友之理，證人丑○○所證，
      應係真實可信。佐以被告癸○○於警詢、偵訊時均坦承販
      賣甲基安非他命，於警詢時更供稱下游毒販有丑○○、辛○○等人（B1(1)偵卷第12、16頁），核與證人丑○○所證
      相符；被告乙○○於偵查中坦承與被告癸○○共同販賣海
      洛因、甲基安非他命，供稱：扣案現金是我和癸○○販毒
      所得，安非他命1兩賣6萬多或5萬多元，海洛因每錢賣1萬
      9千元，都是客戶自己打電話來給癸○○，有時我也會接
      癸○○的電話，之後有些客戶會到家裡來拿，送出去的比
      較少等語（上開偵卷第35、36頁），亦與證人丑○○所證
      一致，足徵被告癸○○、乙○○確有共同販賣海洛因、甲
      基安非他命予丑○○，販賣價格海洛因每錢2萬2千元，甲
      基安非他命每錢7千元。
   3、至被告癸○○、乙○○販毒予丑○○之次數，證人丑○○
      於偵查及本院僅概稱購買頻率，證稱係每2日購毒1次，就
      實際購買海洛因、甲基安非他命之次數，證人丑○○於本
      院陳稱其不知確實次數為何，至少12次，海洛因1次買2到
      3錢，安非他命1次買1至3錢，次數均不復記憶等語。本院
      審酌證人丑○○既能詳述每次購買海洛因、甲基安非他命
      之數量範圍，堪認其實際上確曾購買所述數量範圍之海洛
      因、甲基安非他命，則檢察官依據證人丑○○之證詞，認
      被告癸○○、乙○○以每錢2萬2千元之代價，販賣第一級
      毒品海洛因2錢、3錢予丑○○各1次（合計販賣海洛因2次
      ），另以每錢7千元之代價，販賣第二級毒品甲基安非他
      命1錢、2錢、3錢予丑○○各1次（合計販賣甲基安他命3
      次），遠低於丑○○所證購買頻率及總次數，合乎罪疑為
      輕原則，應值採認。
（二）被告癸○○、乙○○共同販賣海洛因、甲基安非他命予辛○○，即犯罪事實二之（二）部分
   1、證人辛○○於警詢時證稱：自96年1月至96年3月15日止，
      我向被告癸○○、乙○○購買毒品，平均4、5天拿1次，
      拿海洛因及安非他命，每次買半兩或1兩，海洛因1兩18萬
      元，安非他命1兩4萬元，一手交錢，一手交貨，有時可先
      欠帳，等我有錢再算帳，癸○○、乙○○合夥販賣毒品，
      都是以行動電話聯絡，約在台南地檢署附近的道路交貨等
      語（B1(1)偵卷第186至188頁）；於偵查中結證：96年1月
      至3月間，向癸○○購買海洛因及安非他命，癸○○、乙○○為男女朋友，我去買的時候，乙○○會負責算錢，4
      、5天購買1次，海洛因1兩約18萬元，安非他命1兩約4萬
      元，我通常買半兩、1兩，我們先電話聯絡，再約在地檢
      署附近，我約買了4、5次，我是丑○○介紹的等語（上開
      偵卷第200、201頁）；於本院作證：海洛因差不多每個月
      買2到3次，安非他命也差不多這個數字，我買毒品除自己
      施用外，涉及販賣部分，已經被判刑，我跟癸○○買過幾
      次毒品，我拿錢給他，他再拿毒品給我，有時候只買海洛
      因，有時候只買安非他命，次數我不記得了，是透過丑○○認識癸○○的，是在96年1月至3月間，用電話聯絡，在
      地檢署大樓附近跟癸○○拿海洛因及安非他命，然後交錢
      給他，安非他命1兩4萬元左右，海洛因1兩大概18萬元，
      我買海洛因差不多買半兩，沒有買過1兩，安非他命差不
      多買1兩，是癸○○出來交貨，我交錢給癸○○，有時候
      乙○○會跟癸○○一起來交貨，我交錢給癸○○後，乙○○幫忙算錢，看金額是否正確等語（院卷二第108至110頁
      ）。
   2、證人辛○○歷次警、偵、審所證，業就其與被告癸○○交
      易毒品之期間、地點、毒品種類、數量、價格、取貨付款
      方式、被告乙○○參與程度各節，指證歷歷，前後一致；
      又證人辛○○與被告癸○○、乙○○素無仇怨，係經由丑
      ○○介紹，始得知此一購毒管道，進而向被告癸○○、乙○○購毒，核與證人丑○○前揭所述相符，證人辛○○應
      無造假誣陷被告癸○○、乙○○之可能；再如前述，被告
      癸○○於警詢、偵訊坦承販賣甲基安非他命，於警詢時更
      供稱下游毒販有丑○○、辛○○等人（上開偵卷第12、16
      頁），被告乙○○於偵查中業已坦承與被告癸○○共同販
      賣海洛因、甲基安非他命，均核符證人辛○○之證詞，足
      認被告癸○○、乙○○確實分別以半兩9萬元、1兩4萬元
      之代價，多次販賣海洛因半兩、甲基安非他命1兩予辛○○。關於販毒次數之認定，證人辛○○於本院證稱海洛因
      、甲基安非他命各購買2、3次，本諸罪疑為輕之法理，爰
      認定被告癸○○、乙○○共同販賣海洛因、甲基安非他命
      予辛○○各2次。
（三）被告癸○○、乙○○共同販賣甲基安非他命予子○○，即
      犯罪事實二之（三）部分
   1、此部分犯罪事實，業據被告乙○○於本院坦承不諱，並經
      證人子○○於本院證稱：我本身有在施用及販賣毒品，毒
      品來源是朋友「洲仔」，「洲仔」就是被告癸○○，是以
      電話聯絡，多久向癸○○買1次毒品、前後買過幾次，已
      經忘記了，我是買安非他命，每次買差不多半兩，半兩價
      格3萬元，時間大約是從96年1月份至同年7月20日被查獲
      ，地點在台南市○○路癸○○住處，總額達到3萬時結帳1
      次，監聽譯文我所說的「王哥」就是癸○○，我認識被告
      乙○○，都稱呼她「姐仔」，我跟癸○○買過幾次安非他
      命，時間過很久，真的不記得，至少有5次等語（院卷二
      第116頁反面、117至119頁、123頁反面）。證人子○○就
      毒品交易期間、地點、種類、價格、數量、結帳方式、被
      告癸○○與乙○○之綽號、稱謂等，均能清楚指述，堪認
      被告癸○○、乙○○確有以半兩3萬元之代價，販賣甲基
      安非他命予子○○。
   2、關於實際交易情形，子○○以其持用之0000000000、0000
      000000號行動電話，與被告癸○○、乙○○共同持用之00
      00000000號行動電話聯繫購毒事宜，經檢警依法實施通訊
      監察結果，其譯文內容顯示如下：
    (1)96年6月20日上午10時46分許，子○○（0000000000號）
      致電被告乙○○（0000000000號）（A1警卷第37頁反面）
      黃：姐仔，妳說的那個來了嗎？
      李：還沒勒，還沒進來。
      黃：不然裡面有沒有白的？
      李：白的沒有，等一下要下午。
      黃：下午有馬上打電話給我，我順便拿錢給妳。
      李：你拿到1樓給我少年仔。
      對於上開譯文，證人子○○於本院陳述係其通聯內容無誤
      ，並證稱：「姐仔」是被告乙○○，意思是安非他命下午
      才有，我要跟她買，但後來這次沒有買到等語（院卷二第
      120頁）。
    (2)96年6月28日上午8時4分許、10時58分許、11時14分許，
      子○○（0000000000號）致電被告癸○○（0000000000
      號），同日下午1時48分許，子○○致電「春芳仔」（A1
      警卷第43頁及反面）
      （上午8時4分許）
      黃：王哥喔，那一批白的還有嗎？
      曾：白的喔沒了，應該沒了，我看一下馬上打給你。
      黃：喔。
      （上午10時58分許）
      黃：王哥，你在哪裡？
      曾：我在市政府對面這勒。
      黃：啊我要過去哪？
      曾：一樣過來這呀。
      黃：1樓喔？
      曾：不是，台南市政府正門這。
      黃：喔，我到了打給你。
      （上午11時14分許）
      黃：我在這了。
      曾：市政府那裡喔。
      黃：嘿。
      曾：我叫我一個少年仔過去帶你。
      黃：喔。
      （下午1時48分許）
      黃：白色的剩最後1包，剩下的都是黃的喔。
      春芳仔：剩1包喔。
      黃：我今天去他那裡白色的剩這包而已，這包他自己在用
          的，你懂嗎？
      春芳仔：嗯。
      黃：不然就要等明天或後天。
      對於上開譯文內容，證人子○○於本院證稱：這次只買了
      一點點，買安非他命，就是「白的」，買大約30公克左右
      等語（院卷二第122頁及反面）。又依證人子○○前開所
      證半兩價格3萬元計算，本次購毒金額約4萬8千元。
    (3)96年6月30日下午5時31分許、5時33分許，被告乙○○（
      0000000000、0000000000號）致電子○○（0000000000號
      ）（A1警卷第44頁反面）
      （5時31分許）
      李：我回去拿東西，啊你那個不要在拿了喔，我那個還沒
          進來，所以你黃的應該晚上就會秤了。
      黃：喔…（討論友人「財仔」電話有回音，懷疑被監聽）
      李：不然我再用舊的打給你。
      黃：喔。
      （5時33分許）
      李：…
      黃：…（兩人討論電話被監聽之徵兆）
      黃：ㄟ，阿這個多少呀？
      李：螺絲仔51的。
      黃：好，不要讓我那一個知道。
      對於上開譯文內容，證人子○○於本院證稱：「螺絲」是
      乙○○他們去拿貨的那個人綽號叫「螺絲」，「51」是指
      5100元，這次我沒有去向被告乙○○拿等語（院卷二第12
      2頁反面、123頁）。
   3、由上開通訊監察內容可知，子○○均是撥打相同之行動電
      話聯繫購毒事宜，該電話或由被告乙○○接聽，或由被告
      癸○○接聽，被告癸○○、乙○○皆有權決定交易細節，
      足證其2人就此部分販毒事實，應係共同參與之。而檢察
      官依上開通訊監察所得，認被告癸○○、乙○○於96年6
      月20日、96年6月30日販賣甲基安非他命予子○○未遂，
      合計2次，於96年6月28日販賣甲基安非他命予子○○既遂
      1次，即屬有據，被告乙○○最終於本院自白此部分犯行
      ，堪認與事實相符，足以採信。被告癸○○否認犯行，殊
      無可採。
（四）被告癸○○、乙○○共同意圖販賣而販入海洛因、甲基安
      非他命，即犯罪事實二之（四）部分
   1、被告癸○○、乙○○為警搜索查獲持有如附表二編號1至3
      所示海洛因、甲基安非他命之事實，業據其2人於本院直
      承不諱，並有搜索扣押筆錄、現場照片等在卷可稽，上開
      扣案毒品經送行政院衛生署管制藥品管理局、法務部調查
      局鑑定結果，確係海洛因、甲基安非他命無誤，有卷附各
      該鑑定書為憑（詳如附表二）。
   2、被告乙○○坦承意圖販賣而販入甲基安非他命，否認販入
      海洛因部分；被告癸○○則矢口否認犯行，抗辯持有扣案
      毒品，係為供自己施用云云。查：
    (1)被告乙○○於偵查中以證人身分結證：我和被告癸○○是
      男女朋友，同居1年多，安非他命是向「螺絲」拿的，他
      人在高雄，有時候拿下來台南住處給我們，有時候我們去
      找他拿，海洛因是「螺絲」他老婆的妹妹拿下來的，偶而
      我們也會去高雄拿海洛因，安非他命不到1個月拿1次，要
      看東西完了沒有，短則1個禮拜，長則1個多月，每次去拿
      約26兩，價錢是130萬元，或者一半13兩，價錢是65萬到
      70萬元之間，海洛因如果拿一半13兩，就是1個禮拜拿1次
      ，有時候會拿到26兩，每兩15、16萬元，安非他命1兩賣6
      萬多或5萬多元，海洛因每錢賣1萬9千元，都是客戶自己
      打電話進來，打給癸○○，我會接癸○○的電話，之後有
      些客戶就會到家裡來拿，送出去的比較少等語（B1(1)偵卷
      第35、36頁）。衡以被告乙○○與被告癸○○為同居男女
      朋友關係，對於被告癸○○之生活諸事，自是知之甚稔，
      被告癸○○更多次向本院表示打算與被告乙○○共結連理
      ，顯見其2人感情甚篤，被告乙○○應無虛偽陳述誣陷被
      告癸○○之動機。
    (2)被告癸○○於警詢時業已供稱：警方查扣的毒品是我要用
      來販賣的，所以我才持有大量的海洛因及安非他命、電子
      磅秤等物，我的毒品是透過中間人「宏偉」親自向「宏仔
      」接手毒品後，再運送到台南我健康三街的住處與我交易
      ，但這只是「軟的」（指海洛因），另外「硬的」（指甲
      基安非他命）是向「螺絲」的男子拿的，我販賣的安非他
      命都是以電子磅秤分裝，分成3種，分別為1兩裝、半兩裝
      、1錢裝，各賣5萬元、2萬5千元、7千元等語（上開偵卷
      第11、13頁）；於偵查中則坦承販賣甲基安非他命，並以
      證人身分證稱：安非他命是向高雄綽號「螺絲」的人買的
      ，我去找他，約在高雄民族路與九如一路路口，是我開車
      和乙○○去拿的，海洛因是透過「宏偉」找「宏仔」買的
      ，是「宏偉」拿到我健康三街住處給我，海洛因算我1兩
      15萬元，最近一次是4、5天前，「宏偉」拿到我住處給我
      的，我拿1兩，安非他命最近一次是昨天（13日）凌晨1點
      多，我到高雄去拿的，買20兩左右，花了128萬元，安非
      他命我都是賣整兩或半兩，1兩5萬元，半兩2萬5千元，毒
      品拿回來後，都是我自己分裝等語（上開偵卷第17、18頁
      ）；於羈押訊問時，再次向本院自承販賣甲基安非他命，
      毒品來源是「螺絲」等語（J2聲羈卷第10頁）。被告癸○○明知販毒之刑責重大，仍多次為上開不利於己之陳述，
      且關於甲基安非他命之來源、海洛因及甲基安非他命之售
      價等節，所述均與被告乙○○大致相符，足徵被告乙○○
      前揭證稱被告癸○○意圖販賣而販入海洛因、甲基安非他
      等情，應係真實可信。
    (3)再者，被告癸○○、乙○○為警搜索扣得如附表二編號1
      至3所示之毒品數量甚多，核與一般單純施用毒品者持有
      毒品之情形有別；又臺灣地區氣候潮濕，毒品保存不易，
      價格高昂，為供一己施用，無視潮解、質變風險，一次購
      入大量毒品長期放置，亦有違常情；佐以被告癸○○、乙○○多次共同販賣海洛因、甲基安非他命予丑○○、辛○○、子○○等人，詳如前述，被告癸○○販賣海洛因、甲
      基安他命予庚○○，則詳如下述，堪認被告癸○○、乙○○確實意圖轉售牟利，而分別向「宏偉」、「螺絲」販入
      海洛因、甲基安非他命。被告乙○○自白販入甲基安非他
      命部分，核符事實，足以採信；被告乙○○否認販入海洛
      因，被告癸○○辯稱販入毒品係基於施用目的云云，核與
      上開事證不符，均無可採。
   3、至被告癸○○、乙○○為圖牟利而販入海洛因、甲基安非
      他命之次數及數量，基於罪疑為輕之法理，爰依被告癸○○前揭偵查中所述，認定其2人共同於96年11月13日凌晨1
      時許，在高雄市某處，以128萬元之代價，向「螺絲」販
      入甲基安非他命20兩，另於96年11月13日前4、5日，向「
      宏偉」以每兩15萬元之代價，販入至少1兩重之海洛因。
（五）被告癸○○販賣海洛因、甲基安非他命予庚○○，即犯罪
      事實二之（五）部分
   1、警方於96年11月13日搜索被告癸○○、乙○○住處時，庚○○在場，經警在庚○○所使用之車號0751-SW號自用小
      客車上，扣得如附表二編號4所示之海洛因、甲基安非他
      命，在庚○○之手提包內，扣得如附表二編號5所示之海
      洛因等事實，為被告癸○○、乙○○自承不爭，並有搜索
      扣押筆錄、現場照片在卷，上開扣案毒品經送行政院衛生
      署管制藥品管理局、法務部調查局鑑結果，確係海洛因、
      甲基安非他命無誤，則有卷附各該鑑定書可稽（詳如附表
      二），此部分事實，應堪認定。
   2、證人庚○○對上開扣案毒品，於警詢時證稱：警方查扣之
      海洛因、安非他命是我向被告癸○○購買的，在我承租車
      內所查獲之海洛因、安非他命（即附表編號4），是我於
      96年11月10日晚上8時許，在癸○○住處，以1萬6千元所
      購買，在我手提包查獲之海洛因（即附表編號5），是我
      今天（即96年11月13日）早上9時許，至癸○○住處，以5
      萬4千的代價向癸○○購買，我從96年7月至今，每3、4天
      就向癸○○買一、二級毒品，詳細次數不記得，但交易地
      點都在府前一街127號1樓及健康三街150號4樓之3，當面
      與癸○○交易，銀貨兩訖，每次購買金額約2萬元等語（
      B1(1)偵卷第131、132頁）；於偵查中結證：扣案毒品是向
      癸○○買的，當場在我手提包內查獲的毒品，是今天上午
      以5萬4千元買的，我車裡的海洛因及安非他命是11月10日
      晚上8、9點，也是在癸○○住處，以1萬6千元買的，我都
      直接與癸○○本人聯繫，並由癸○○交毒品給我，我也直
      接交錢給癸○○等語（上開偵卷第157頁）。本院審酌證
      人庚○○於警詢、偵訊所證，就毒品交易時間、地點、價
      格、方式等，指述具體明確，前後一致，復有如附表二編
      號4、5所示毒品扣案可佐，上開證詞，應係真實可信。參
      以被告癸○○於警詢時坦承販賣甲基安非他命予庚○○（
      上開偵卷第12頁），於偵訊時針對為何警方執行搜索時庚○○在場一節，更明確供稱：2、3天前早上，庚○○到我
      住處向我買安非他命3兩，1兩5萬元，3兩15萬元，今天他
      是到我住處去還我錢等語（上開偵卷第19頁），益徵證人
      庚○○前開所證，實具有高度可信性。
   3、證人庚○○於本院固翻異前開證詞，改稱：96年11月13日
      被警方查獲的毒品，均是向「阿林仔」購買，不是向被告
      癸○○購買云云，惟同時證稱：偵查中向檢察官所述向癸○○購買毒品、癸○○本人交付毒品，錢交給癸○○等情
      ，均係實在等語，顯然自相矛盾；嗣又再度改稱：沒有向
      癸○○購買毒品，警詢時是為求盡快交保，始配合警察，
      加上毒癮發作所致，偵訊時則是根據警詢筆錄陳述云云，
      然販毒乃是重罪，指控他人販毒並非兒戲，證人庚○○當
      知此理，觀之其警詢、偵訊所證內容，已具體指證毒品交
      易之細節，顯非一時杜撰之詞，又警詢時，尚未直接面臨
      聲押、具保等問題，何來配合警方之說，再證人庚○○於
      本院避重泛稱其毒癮發作，想趕快離開云云，但並不否認
      其警詢、偵訊當時意識清楚，是其應知所述內容之嚴重性
      ，復自認被告癸○○為其友人，既有朋友情義，豈有僅因
      想趕快離開，即以販毒重罪設詞陷害朋友之理，證人庚○○於本院既知以「阿林仔」之幽靈說詞迴護被告癸○○，
      於警詢、偵訊時竟具體指控被告癸○○販毒，益見其警偵
      所證顯非子虛。況徵之被告癸○○於初次警詢、偵訊時即
      自承販賣毒品予庚○○，與證人庚○○警偵所述，不謀而
      合，更見證人庚○○事後於本院翻異之詞，無可採信。
   4、庚○○向被告癸○○購買毒品之確實次數，既因涉及證人
      記憶問題而難以詳究，檢察官遂以庚○○遭查獲之情形，
      對照庚○○前揭證詞，認被告癸○○於96年11月10日晚上
      8時許，以合計1萬6千元之代價，同時出售數量不詳之海
      洛因、甲基安非他命予庚○○，另於96年11月13日上午9
      時許，以5萬4千元代價，出售數量不詳之海洛因予庚○○
      ，符合罪疑為輕原則，洵屬有據。
（六）按販賣毒品係政府嚴予查緝之違法行為，且毒品可任意分
      裝或增減其份量，而每次買賣之價量，亦隨時依雙方關係
      之深淺、當時之資力、需求程度及對行情之認知等因素，
      機動調整，因之販毒者從量差或價差中牟利之確切利得為
      何，除坦承犯行或買進之價量俱臻明確者外，緝毒實務上
      往往難以查得實情，但除有積極事證足資證明販毒者確未
      牟利外，尚難僅以未查得實際利得，即謂販毒者主觀上無
      營利之意圖。況販賣第一級、第二級毒品更係最輕法定本
      刑無期徒刑、7年以上有期徒刑之重罪，苟無利可圖，一
      般販賣毒品者，當無甘冒重刑風險，以平價或低價供應毒
      品予他人之理。查：本案毒品買家丑○○、辛○○、子○○、庚○○等人，購買毒品之金額、數量非微，且上開4
      人均涉嫌販毒，除庚○○外，其餘3人現已入監執行，顯
      見被告癸○○、乙○○並非最下游之販毒者，反係供應下
      游毒販之盤商，衡情，其2人自無以販入成本價甚或賠本
      轉售毒品之可能，其2人有營利之意圖及事實，至屬無疑
      。綜上，本件事證已明，被告癸○○、乙○○前揭販毒事
      實，均堪認定，應依法論科。
三、新舊法比較
（一）被告癸○○、乙○○行為後，毒品危害防制條例部分條文
      業於98年5月20日修正公布，並自公布日起算至第3日，即
      98年5月22日生效（司法院98年6月29日院臺廳刑一字第09
      80014643函參照）。茲綜合全部罪刑之結果比較如下：
   1、修正前毒品危害防制條例第4條第1項原規定：「製造、運
      輸、販賣第一級毒品者，處死刑或無期徒刑；處無期徒刑
      者，得併科新臺幣1千萬元以下罰金」，修正後則提高得
      併科之罰金數額至新臺幣2千萬元，應以修正前之規定較
      有利。
   2、修正前毒品危害防制條例第4條第2項原規定：「製造、運
      輸、販賣第二級毒品者，處無期徒刑或7年以上有期徒刑
      ，得併科新臺幣700萬元以下罰金」，修正後則提高得併
      科之罰金數額至新臺幣1千萬元，應以修正前之規定較有
      利。
   3、修正前毒品危害防制條例第17條原規定：「犯第4條第1項
      至第4項、第5條第1項至第4項前段、第6條第1項至第4項
      、第7條第1項至第4項、第8條第1項至第4項、第10條或第
      11條第1項、第2項之罪，供出毒品來源，因而破獲者，得
      減輕其刑」，修正後為：「（第1項）犯第4條至第8條、
      第10條或第11條之罪，供出毒品來源，因而查獲其他正犯
      或共犯者，減輕或免除其刑。（第2項）犯第4條至第8條
      之罪於偵查及審判中均自白者，減輕其刑」，修正後供出
      毒品來源，並因而查獲正犯或共犯者，為必減或得免除其
      刑，適用條件及法律效果均優於修正前之規定，同時增列
      第2項偵審自白減輕其刑之規定，比較結果，自以修正後
      之規定較為有利。
（二）承上，就被告癸○○而言，其並無上開減刑事由之情形，
      自應以修正前之規定較有利。而被告乙○○於偵查中曾坦
      承販賣第二級毒品（B1(1)偵卷第36頁），於本院則就犯罪
      事實二之（三）販賣第二級毒品予子○○、犯罪事實二之
      （四）中意圖販賣而販入第二級毒品部分，自白犯行，就
      上開犯罪事實，符合修正後毒品危害防制條例第17條第2
      項偵審自白減刑之規定，比較結果，應適用較有利之修正
      後規定；至其餘犯行，則無何減刑規定之適用，自以修正
      前規定為較有利。
四、論罪科刑與沒收
（一）核被告癸○○所為，除就犯罪事實二之（三）販賣甲基安
      非他命予子○○未遂2次部分，各係犯修正前毒品危害防
      制條例第4條第6項、第2項之販賣第二級毒品未遂罪外，
      其餘所為，各係犯修正前同條例第4條第1項之販賣第一級
      毒品罪、同條第2項之販賣第二級毒品罪（各次罪名詳如
      附表一所示）。核被告乙○○所為，除就犯罪事實二之（
      三）販賣甲基安非他命予子○○未遂2次、既遂1次部分及
      二之（四）中意圖販賣而販入甲基安非他命部分，各係犯
      修正後毒品危害防制條例第4條第6項、第2項之販賣第二
      級毒品未遂罪、同條第2項之販賣第二級毒品罪外，其餘
      所為，各係犯修正前同條例第4條第1項之販賣第一級毒品
      罪、同條第2項之販賣第二級毒品罪（各次罪名詳如附表
      一所示）。
（二）被告癸○○、乙○○持有第一級毒品海洛因、第二級毒品
      甲基安非他命之之低度行為，均為販賣之高度行為所吸收
      ，不另論罪。其2人就犯罪事實二之（一）至（四）部分
      ，有犯意聯絡及行為分擔，為共同正犯。被告癸○○就犯
      罪事實二之（五）所載以合計1萬6千元之代價，同時出售
      數量不詳之海洛因、甲基安非他命予庚○○部分，係一行
      為觸犯數罪名，為想像競合犯，應從一重之販賣第一級毒
      品罪處斷。被告2人所犯前開各罪（詳如附表一所示），
      犯意各別，行為獨立，應予分論併罰。又其2人所犯販賣
      第二級毒品未遂罪部分，爰依法按既遂犯之刑減輕之。被
      告李家玲就販賣第二級毒品予子○○、意圖販賣而販入第
      二級毒品部分，於偵查及本院審理中均自白犯行，符合修
      正後毒品危害防制條例第17條第2項之規定，應減輕其刑
      ，就販賣第二級毒品未遂部分，並遞減之。被告癸○○前
      有犯罪事實欄所載有期徒刑執行完畢之紀錄，此有臺灣高
      等法院被告前案紀錄表可稽，其於刑之執行完畢後，5 年
      內再故意犯如附表一編號4、5所示有期徒刑以上之各罪，
      均為累犯，除法定刑為死刑、無期徒刑部分，依法不得加
      重外，有期徒刑及併科罰金部分，各應加重其刑。再就
      本件販賣第一級毒品部分，被告乙○○為被告癸○○之同
      居女友，本欲共結連理，此據被告癸○○多次向本院表明
      無誤，被告乙○○於本院亦曾一度坦承犯行，表示被愛情
      沖昏頭，多次勸誡被告癸○○，無奈未及改過回頭，即為
      警查獲等語，足見被告乙○○為愛所迷，情感與日常生活
      均與被告癸○○緊密相連，難以切割，因而知錯犯錯，共
      同販毒營生，參與程度較不具主導地位，依其犯罪情狀，
      若處以法定最低刑度無期徒刑，不無可憫，爰依刑法第59
      條規定，就其所犯販賣第一級毒品部分，各減輕其法定刑
      。
（三）爰審酌被告2人為牟私利而多次販賣第一級、第二級毒品
      ，嚴重戕害他人身心，造成毒品氾濫，施用毒品人口增加
      ，提高社會負擔成本，危害層面至深且鉅，且販賣對象係
      下游毒販，販賣規模非屬一般零星交易，而係供應下游毒
      販之盤商，被告乙○○前因販毒案件遭判處有期徒刑8年
      確定，竟未能悔悟，為愛再犯，惟犯後坦承部分犯行，被
      告癸○○犯後否認犯行，於本案居於主導地位，犯罪情節
      輕重有異等一切情狀，分別量處如附表一所示之刑，就被
      告癸○○所處無期徒刑部分，併依刑法第37條第1項規定
      ，宣告褫奪公權終身，暨分別定其應執行刑如主文所示，
      以資懲儆。
（五）沒收部分：
   1、扣案如附表二編號1至3及編號4、5所示之第一級毒品海洛
      因、第二級毒品甲基安非他命，係本案搜索查獲之毒品，
      均屬違禁物，其包裝袋因與其上之毒品直接沾染、碰觸而
      難以完全析離，亦無析離之必要與實益，應整體視為毒品
      ，亦屬違禁物，應依毒品危害防制條例第18條第1項前段
      規定，分別於附表一編號4被告2人所犯意圖販賣而販入第
      一級、第二級毒品，及同表編號5被告癸○○先後2次販賣
      第一級毒品之主文項下，予以宣告沒收銷燬；至送鑑耗用
      之海洛因、甲基安非他命既已滅失，自無庸再予宣告沒收
      銷燬。
   2、扣案如附表三之（一）編號1、5、15及附表三之（三）編
      號20、21所示之物，各為被告癸○○、乙○○所有，供
      本件犯罪所用，基於共犯責任一體原則，應依毒品危害防
      制條例第19條第1項前段規定，併予宣告沒收之。
   3、被告癸○○、乙○○共同販賣毒品之次數、金額，被告癸○○單獨販賣毒品之次數、金額，均詳如前揭犯罪事實欄
      所載，其2人共同或單獨販賣毒品所得，應依同條例第19
      條第1項規定，分別於其2人各次所犯販賣第一級、第二級
      毒品之主文項下，宣告連帶沒收或單獨沒收之（詳如附表
      一所示）。至扣案如附表三之（一）編號4、7、12所示之
      現金，合計78萬4200元，對此，被告癸○○於本院羈押訊
      時業已供稱：在房間扣到的60幾萬元現金，有想要用來買
      毒品等語，被告乙○○於偵查中則供稱：扣案現金是我和
      被告癸○○販賣毒品所得等語，足見扣案現金兼有販毒所
      得及預備供販入毒品所用之性質，而被告2人共同販毒所
      得合計46萬元，被告癸○○單獨販毒所得合計7萬元（詳
      如附表一），是逾此範圍之扣案現金，即25萬4200元部分
      ，應認係預備供犯罪所用之物，爰依刑法第38條第1項第2
      款規定，於被告2人所犯意圖販賣而販入毒品之主文項下
      ，併予宣告沒收。
   4、按毒品危害防制條例第19條第1項規定，犯販賣毒品罪者
      ，其供犯罪所用或因犯罪所得之財物，均沒收之，但此並
      無「不問屬於犯人與否沒收之」之特別規定，自應仍有刑
      法第38條第1項第3款、第3項前段之適用，即以屬於犯人
      所有者為限，始得沒收之（最高法院94年度台上字第4265
      號判決參照）；準此，被告2人販賣毒品予子○○所使用
      之0000000000號行動電話，未據扣案，是否為被告2人所
      有，並無證據證明，爰不為沒收之諭知。
   5、次按被告經法院為有罪之科刑判決或免刑判決時，案內之
      違禁物或查獲之毒品，不問檢察官有無聲請宣告沒收，依
      主刑與從刑不可分之原則，法院即應依法宣告沒收，惟該
      從刑既係附隨於主刑，若本案扣押之違禁物或查獲之毒品
      ，與被告本案所犯並經法院諭知有罪者全然無關，該扣押
      之違禁物或查獲之毒品即不得於該有罪判決之主刑下宣告
      沒收（最高法院94年度台上字第240號判決參照）。查：
      本案其餘扣案毒品及扣案物，均與被告2人本案所為販賣
      第一級、第二級毒品等犯行無何直接關連，應由檢察官另
      行依法處理，附此敘明。
參、無罪部分
一、公訴意旨另以：
（一）被告癸○○、乙○○、己○○、戊○○等4人，共同基於
      販賣第一級毒品海洛因之犯意，被告壬○○則基於幫助販
      賣第一級毒品海洛因之犯意，於96年6月26日前某時，由
      被告癸○○指示被告己○○、戊○○販入海洛因之時、地
      ，再由被告己○○、戊○○搭乘知情之被告壬○○所駕駛
      之車號6R-489號（府城計程車行編號186號）計程車南下
      高雄，向姓名年籍不詳綽號「宏偉」之成年男子，以每兩
      15、16萬元之價格，販入海洛因13兩（以每兩15萬元計算
      ，至少195萬元）；並由被告癸○○先與「宏偉」約定後
      ，再由被告壬○○以3000元之代價，駕駛上開計程車搭載
      被告己○○、戊○○出發前往高雄市與「宏偉」交易；嗣
      於96年6月26日凌晨0時58分許開始，被告癸○○接續以被
      告乙○○持用之0000000000號行動電話與被告己○○持用
      之0000000000號行動電話聯絡，以電話遙控方式指示被告
      己○○、戊○○稱：僅可在車內交易，勿將錢帶下車等語
      ，經被告己○○、戊○○與「宏偉」在高雄市苓雅區○○○路234號附近洽談，而欲改採下車交易，被告戊○○即
      回撥電話請示，告知被告乙○○有關上開交易模式之變更
      ，被告乙○○未敢專擅，乃將行動電話轉交被告癸○○裁
      奪，被告癸○○聞訊後仍堅持己見，而終以成交，被告己○○、戊○○於成交後，搭乘原車返回臺南，由被告己○○以電話向被告乙○○回報，因認被告癸○○、乙○○、
      己○○、戊○○等4人，涉犯毒品危害防制條例第4條第1
      項之販賣第一級毒品罪嫌，被告壬○○涉嫌幫助販賣第一
      級毒品罪嫌。
（二）被告癸○○、乙○○、己○○、戊○○復共同另行基於販
      賣第一級毒品海洛因之犯意，被告壬○○則再基於幫助販
      賣第一級毒品海洛因之犯意，同以上開方式購入第一級毒
      品海洛因，先由被告癸○○、乙○○於96年7月31日凌晨0
      時38分許，以0000000000號行動電話與被告己○○持用之
      0000000000號行動電話聯絡，指示被告己○○電召被告壬○○待命準備，確認後再由被告壬○○以3000元之代價，
      駕駛上開計程車搭載被告己○○、戊○○出發前往高雄市
      與「宏偉」交易，沿途被告癸○○接續以乙○○持用之00
      00000000號行動電話與被告己○○持用之0000000000號行
      動電話聯絡，以電話遙控方式指示被告己○○、戊○○，
      並掌控交易過程；嗣於同日凌晨1時許，在高雄市左營區
      某處交易完畢後，再由被告己○○以電話向被告癸○○回
      報，因認被告癸○○、乙○○、己○○、戊○○等4人，
      涉犯毒品危害防制條例第4條第1項之販賣第一級毒品罪嫌
      ，被告壬○○涉嫌幫助販賣第一級毒品罪嫌。
（三）被告己○○基於販賣第二級毒品甲基安非他命之犯意，於
      96年10月中旬某日起至同年11月11日前之期間內，由被告
      己○○持用0000000000號行動電話，接獲丙○○來電，約
      妥以1000元之代價購買第二級毒品甲基安非他命後，再由
      丙○○前往被告己○○、戊○○位於臺南市○○○街127
      號1樓住處，購得甲基安非他命，被告己○○以此方式，
      先後販賣第二級毒品甲基安非他命予丙○○3次，因認被
      告己○○涉犯毒品危害防制條例第4條第2項之販賣第二級
      毒品罪嫌。
（四）被告戊○○基於販賣第二級毒品甲基安非他命之犯意，於
      96年10月中旬某日起至同年11月11日上午8時許之期間內
      ，由戊○○持0000000000號行動電話，接獲丙○○來電，
      約妥以1000元之代價購買第二級毒品甲基安非他命後，再
      由丙○○前往己○○、戊○○上開住處，購得甲基安非他
      命，被告戊○○以此方式，先後販賣第二級毒品甲基安非
      他命予丙○○3次（最後1次販賣予丙○○之時間為96年11
      月11日上午8時許），嗣經警於96年11月13日持搜索票前
      往上址搜索，當場扣得被告戊○○持有之安非他命1包，
      因認被告戊○○涉犯毒品危害防制條例第4條第2項之販賣
      第二級毒品罪嫌。
二、按犯罪事實應依證據認定之，無證據不得認定其犯罪事實；
    不能證明被告犯罪者，應諭知無罪之判決，刑事訴訟法第15
    4條第2項、第301條第1項前段分別定有明文。又刑事訴訟上
    證明之資料，無論其為直接或間接證據，均須達於通常一般
    之人均不致有所懷疑，而得確信其為真實之程度，始得據為
    有罪之認定，若關於被告是否犯罪之證明未能達此程度，而
    有合理懷疑之存在，致使無從形成有罪之確信，根據「罪證
    有疑，利於被告」之證據法則，即不得遽為不利被告之認定
    。
三、公訴意旨認被告癸○○等5人涉犯上開罪嫌，主要係以：(1)
    卷附96年6月26日、同年7月31日之通訊監察譯文；(2)被告癸○○、乙○○、己○○、壬○○之供述及證詞；(3)被告戊○○之供述；(4)證人丙○○之證詞；(5)被告戊○○遭查扣第二
    級毒品甲基安非他命1包等，為其論罪之依據。
四、訊據被告乙○○坦承上開被訴犯行，被告癸○○、己○○、
    戊○○、壬○○等4人則均否認犯行。經查：
（一）被告癸○○、乙○○、己○○、戊○○被訴意圖販賣而販
      入第一級毒品海洛因，被告壬○○被訴幫助販賣第一級毒
      品海洛因等部分，即上開公訴意旨（一）、（二）
   1、被告己○○所使用之0000000000號行動電話，於96年6月
      26日之通訊監察內容，經本院勘驗如下（院卷四第36至39
      頁）：
      (1)凌晨0時58分許（被告己○○與癸○○之通話）
        祥：喂
        曾：你跟俊傑講…。
        祥：嘿。
        曾：你們一定、錢不能露白，你「甘聽有」（聽得懂嗎）？
        祥：有，我知道，嘿、嘿。
        曾：喔，也不要帶在身上，先放在186車上。
        祥：嘿，我知道，了解，我知道。
        曾：啊就「塔市」（台語，接觸之意），啊不管怎樣你
            們就都放在車上。
        祥：嘿、我知道。
        曾：不可以說喔，叫他們拿到車上和你們「塔市」，這
            樣你聽懂沒？
        祥：有。
        曾：你甘聽有啊（台語）？
        祥：大哥你後面說的這個、不能那個啊。
        曾：錢啦，都帶著，一概都放在車上。
        祥：了解、嘿、嘿。
        曾：你跟俊傑講啦。
        祥：嘿，我知道。
        曾：都別將錢拿下車去。
        祥：了解。
        曾：你就跟宏偉講、東西拿到車上，說因為「塔市」（
            台語，接觸之意）最簡單的啦，不用什麼、別鬧了
            ，喔。
        祥：了解、了解。
        曾：喔。
        祥：了解、喔、好。
        曾：喔、好。
      (2)凌晨1時12分許（被告己○○與「宏偉」之通話）
        祥：喂
        偉：喂、阿祥喔，你開到哪裡了？
        祥：我、我們這裡到哪了啊？…我們已經過（旁邊的人說：
            已經過鳳山了）…稍等要下車了。
        偉：喔，那個姐仔她算56給你喔？
        祥：嘿。
        偉：喔，你、你另外、另外1萬元先算起來好了。
        祥：好啊，我知道。
        偉：你先帶著。
        祥：了解。
        偉：我等一下再過去拿…
        祥：好、我了解。
        偉：喔、好。
      (3)凌晨1時24分許（被告己○○與「宏偉」之通話）
        祥：我祥仔、我在、我下交流道了。
        偉：喂、喂、…
        祥：我抵…我有…遮…（收訊不好）
        偉：喂…喂…啥啊？哈啊…
        祥：在那個…
        偉：你講話、訊號不好喔。
        祥：甘有聽到？
        偉：嘿、你說…
        祥：你、交流道、往三多、直直的…你就可以…
        偉：我知道、我知道、我知道。
        祥：喔、好、好、好。
        偉：我知道、我跟你說一下而已。
        祥：喔、好、好、好。
      (4)凌晨1時34分許（被告己○○與「宏偉」之通話）
        偉：等一下啊、…嘿、等一下啊。
        祥：喔…喔、好。
      (5)凌晨1時45分許（被告癸○○、乙○○、己○○、戊○○之通話）
        祥：喂。
        玲：到了沒？
        祥：在這裡等啊
        玲：在那裡等了嗎？
        祥：嗯。
        玲：喔，那宏偉有接到嗎？
        祥：有。
        玲：有…喔，好。
        祥：稍等一下喔。
        玲：好。
        傑：喂。
        玲：嘿。
        傑：嫂子，他剛才「宏偉」有過來跟我們說，啊我剛剛
            跟他說這個意思有沒（台語，要求認同的結尾語氣
            ）？
        玲：嗯。
        傑：他說，叫我不要怕啦，跟那一天一樣啦，他錢要先
            下去啦，我就跟他說：不可能，這樣，他就說若再
            照那天那種情形…
        玲：你、等一下、你等一下（將電話交給別人聽）
        曾：喂。
        傑：他同樣要、我有跟他說了、我有跟他說了，叫他用
            、叫他過來找我啦。
        曾：嘿。
        傑：嘿、過來我車上，那他說、他說叫我不用擔心啦、
            說叫我錢拿給他啦，這樣啦，啊卡擱（台語）、他
            說錢跟那個、別、別處理、合在一起這樣啦，那他
            同樣要先拿錢，然後跟他說：那這樣、若這樣的話
            ，我錢等一下提著，我要回家了。
        曾：嘿、你跟他說這樣就不要了
        傑：嘿啊…
        曾：那他怎樣說？
        傑：如果再像那天那種情形，他那樣新型ㄟ若是壞的，說真
            的，我們會很麻煩…
        曾：嘿、他那麼多、如果不見，就剛好白跑了。
        傑：嘿啊、真的啊、但是…
        曾：不要了啦。
        傑：嘿啊、你們說不要了喔？
        曾：宏偉說這樣喔？
        傑：嘿、堅持、他跟我堅持說要這樣哩。
        曾：宏偉喔。
        傑：嘿啊。
        曾：那後來你怎麼說？
        傑：我跟他說如果這樣的話，我錢提著，我就要給他走
            了。
        曾：那他說安怎？
        傑：他說待會再、他、他…他現在…因為他根本就沒辦
            法說服對方啦。
        曾：不是，你跟他說喔、今天他要賺多少，我們給他…
        傑：那個、有，我有、我已經有和他說過了、剛才他的
            份，我已經要拿起來給他，他說等一下…
        曾：唷，對，那其他的，我們就在車上喔、在車上量、
            要不然我們帶尺去，要幹嘛？
        傑：嘿、對啦、這我知道。
        曾：帶尺去幹嘛，我們若要先叫他秤，我們帶尺幹嘛…
        傑：后…
        曾：我們若要先叫他秤，我們就不用帶尺啊、我們帶尺
            就是說他切的，安娘喂，我們、喔。
        傑：嘿啊。
        曾：錢給他看，我們在車上「輸贏」（交易之意），喔
           、也不是說今天不是那個…對不對？
        傑：嗯。
        曾：每次像這樣，是他先不信任我們，不是我們不信任
            他。
        傑：嘿、對啊。
        曾：這樣就不用「打赤膊」（台語）。
        傑：啊伊、你都站在「高勢」（台語，佔上風）對沒？
            喔？
        曾：嗯、你那個…
        傑：啊那要是說你、要算清楚。
        曾：那這樣你就跟他說不用了。
        傑：那我知道了。
        曾：喔、這樣、好。
        傑：好。
      (6)凌晨2時53分許（被告乙○○、己○○之通話）
        玲：安怎？（台語）
        祥：ㄟ、姊仔，我們到了。
        玲：好、我們知道。
        祥：喔。
        玲：好。
        祥：喔、好、好、好。
   2、被告癸○○於警詢、偵查中供稱透過住在高雄之「宏偉」
      買入海洛因等語；被告乙○○於偵訊時供稱：有時指示被
      告己○○、戊○○搭乘被告壬○○駕駛之計程車，前往高
      雄購買海洛因，每兩15、16萬元，購買13兩或26兩，每趟
      車資3000元等語；被告壬○○於警詢及偵訊時亦供稱：伊
      曾搭載被告己○○、戊○○至高雄5、6次，伊知悉被告己○○等人是要去交易毒品，車資每趟3000元，伊單純只是
      賺取車資等語；被告己○○、戊○○於警詢、偵訊時雖僅
      供稱有搭乘被告壬○○所駕計程車前往高雄，否認前往交
      易海洛因，惟於本院均坦承前開通話內容各係其2人無誤
      。是由上開被告等人所供，復參照前開通訊監察內容，應
      可得知96年6月26日，被告癸○○、乙○○確有委派被告
      己○○、戊○○搭乘被告壬○○駕駛之計程車，前往高雄
      與「宏偉」洽商關於海洛因之毒品交易；然而，依該通訊
      監察內容顯示，「宏偉」係空手抵達約定地點，尚未有買
      賣意思之合致，雙方已先就交易方式應否銀貨兩訖一節，
      大起爭執，被告癸○○甚為不滿，嗣即指示被告戊○○等
      人作罷；換言之，被告癸○○、乙○○固指派被告己○○
      、戊○○前往高雄預備向「宏偉」買入海洛因，然尚未議
      及交易數量、價格等攸關買賣契約成立與否之重要事項，
      ，亦即尚未著手實施販入行為，雙方即因信任問題而發生
      齟齬，以致無功而返，故上開通訊監察譯文，尚不足證明
      被告癸○○、乙○○、己○○、戊○○等4人，有何公訴
      意旨所指，意圖販賣而以15萬元之代價，向「宏偉」購入
      海洛因13兩之犯行。
   3、被告己○○所使用之0000000000號行動電話，於96年7月
      31日之通訊監察內容，經本院勘驗如下（院卷四第39至41
      頁）：
      (1)凌晨0時38分許（被告乙○○、己○○之通話）
        玲：186嗎？…阿祥。
        祥：喂
        玲：阿祥、阿祥你現在叫186喔、…（對旁人說：現在
            要叫他下去嗎？）…你等一下喔。
        祥：喔。
        玲：等、不是喔…什麼袋子？…喔，這裡…喂，你現在
            叫186載你下去你昨天那裡喔，等一下、等一下，
            等他到ㄟ，等一下喔，你先跟他說一下啦，啊你準
            備一下ㄟ。
      (2)凌晨0時42分許（被告壬○○、己○○之通話）
        峰：祥啊。
        祥：啥？
        峰：什麼事？
        祥：喂。
        峰：說話。
        祥：你在哪兒？
        峰：在老街、排班。
        祥：排到了、排到了。
        峰：啥？安納？
        祥：我等你喔。
        峰：怎樣？
        祥：一樣啊，怎樣？
        峰：我現在過去載你喔？
        祥：嘿。
        峰：喔、好、好、好、馬上過去啊。
        祥：好。
        峰：好
      (3)凌晨0時56分許（被告癸○○、己○○之通話）
        曾：喂…你和誰在那？
        祥：嘿、和「阿弟仔」啊。
        曾：和阿弟仔在那邊睨？
        祥：嘿。
        曾：啊等一下，等一下我馬上過去，你等、那個…86ㄟ
            他要過去了。
        祥：這樣唷。
        曾：啊他過去，錢叫他等一下去、我有叫他去拿錢給你了。
        祥：嘿、好好好。
        曾：你就下去、下去一趟啦喔。
        祥：喔、好、了解。
        曾：啊我到的時候、我、到那裡時再打電話給我一下。
        祥：喔、好、了解。
        曾：喔，他現在拿錢過去，馬上就到了。
        祥：喔、好。
        曾：我叫他在那邊等一下。他會在那邊等我，我馬上就
            過去了。
        祥：喔、好好、了解。
        曾：喔
      (4)凌晨1時30分許（被告癸○○、己○○之通話）
        曾：喂
        祥：喂，大哥，我阿祥。這樣我現在要上車了喔。
        曾：你上車了喔，這麼快喔。
        祥：嘿啊
        曾：啊他們在那邊了睨。
        祥：嘿、他們在那邊了
        曾：啊、阿弟仔呢？…也在那邊了睨？
        祥：阿弟仔也在那邊。
        曾：喔、這樣好，我回去了。
        祥：啊他喔、…喂…到後來都一樣嘛喔？
        曾：什麼？
        祥：行程是…都一樣嘛喔？
        曾：對、對…86ㄟ沒有跟你說嗎？
        祥：他沒有跟我說啊？
        曾：有啦、有啦…
        祥：他有跟我說「港款ㄟ」（台語）這樣而已。
        曾：嘿、對。
        祥：OK啊。
        曾：喔、小心一點喔
        祥：好、好。
      (5)凌晨1時39分許（被告癸○○、己○○之通話）
        曾：喂。
        祥：喂，我阿祥，啊先前不是說我到之後打給你嗎？
        曾：嘿…你到了睨？
        祥：嘿。
        曾：啊好了沒？
        祥：還沒。我剛到而已。
        曾：喔。要不然你、要處理好、你…
        祥：要處理好再打給你
        曾：好、OK。
        祥：OK、好、拜拜。
   4、觀之上開通訊監察內容，僅能得知被告癸○○、乙○○指
      示被告己○○搭乘被告壬○○所駕之計程車前往某處，惟
      究係前往何地、與何人接觸、處理何事、有無處理完成等
      節，均無可得知，是檢察官以此通訊監察內容，推論被告
      癸○○、乙○○指示被告己○○、戊○○搭車前往高雄向
      「宏偉」購買海洛因，舉證容有不足，難以遽採。
   5、綜前所述，前揭96年6月26日、同年7月31日之通訊監察內
      容，均無從證明被告癸○○等人確有向「宏偉」販入海洛
      因之犯行，被告乙○○於本院雖自白此部分犯行，然針對
      上開通訊監察所得，同時供稱：我知道96年6月26日之通
      話，但我不知道被告己○○他們要去哪裡，也不知道他們
      去做什麼事，96年7月31日的通話，我不知道被告己○○
      要去買何物品等語（院卷四第96頁反面），顯然欠缺認罪
      基礎，亦查無其他事證足認其自白合於事實，自不得以之
      作為認定其自身或其他共同被告有罪之依據。又幫助犯係
      從屬於正犯而成立，以正犯已經犯罪為要件，本件被告癸○○、乙○○、己○○、戊○○被訴意圖販賣而販入第一
      級毒品海洛因之犯行，既因現有積極事證不足而無從認定
      其4人成立犯罪，依共犯從屬性理論，被告壬○○即無由
      成立幫助犯行。
（二）被告己○○、戊○○分別被訴販賣第二級毒品甲基安非他
      命3次部分，即上開公訴意旨（三）、（四）
   1、按施用毒品者，其所稱向某人購買之供述，須補強證據以
      擔保其供述之真實性。良以施用毒品者其供述之憑信性本
      不及於一般人，況施用毒品者其供出來源，因而破獲者，
      法律復規定得減輕其刑，其有為偵查機關誘導、或為邀輕
      典而為不實之陳述之可能，其供述之真實性自有合理之懷
      疑。是施用毒品者關於其向某人購買毒品之供述，必須補
      強證據佐證，以擔保其供述之真實性，俾貫徹刑事訴訟無
      罪推定及嚴格證明之基本原則。而所謂補強證據，係指毒
      品購買者之供述縱使並無瑕疵，仍須補強證據佐證而言，
      以擔保其供述之真實性。該補強證據，必須與施用毒品者
      關於相關毒品交易之供述，具有相當程度之關聯性，且足
      使一般人對於施用毒品者之供述無合理之懷疑存在，而得
      確信其為真實，始足當之。若毒品購買者之供述證據，本
      身已有重大瑕疵，依嚴格證明之法則，苟已無法憑為犯罪
      事實之認定時，自無再論補強證據之必要，其理甚明（最
      高法院96年度台上字第1993號判決參照）。
   2、證人丙○○於警詢時固證稱：我於96年10月中旬開始，在
      台南市○○○街127號1樓被告戊○○住處，總共向戊○○
      購買3次安非他命，每次價格1000元，此外，同樣於96年
      10月中旬開始，在上開地點，向被告己○○購買3次安非
      他命，每次價格1000元等語（B1(1)偵卷第164頁）；於偵
      查中亦證稱：大約96年10月中旬開始，向戊○○購買安非
      他命，共買過2、3次，每次1000元，地點都在府前一街
      127號1樓，也有向己○○購買安非他命，時間也是差不多
      96年10月中旬開始，地點相同，共有3次等語（上開偵卷
      第183、184頁）。惟參之證人丙○○另於偵查中所述：伊
      認識被告戊○○很久了，算很熟，如果向他索討毒品，他
      會給伊，被告己○○則是96年10月中旬才認識等語，於本
      院亦陳稱約係91、92年間認識朋友的弟弟即被告戊○○等
      語，足見證人丙○○與被告己○○、戊○○2人親疏顯然
      有別，何以證人丙○○會分別向其2人購買甲基安非他命
      ，又何以購買期間、次數、價格均一致相同，誠有可疑。
      又證人丙○○於本院審理中則改稱：我向戊○○拿過安非
      他命，沒有付錢或其他對價，都是他放在旁邊我自己去拿
      ，我們那一段時間會一起出錢去買安非他命，一起買放在
      戊○○那邊，我沒有跟己○○買過安非他命，有跟他要過
      安非他命，因為之前我們一起去拿回來吃，之後我沒有錢
      ，我就過去找他們要，偵查中所述與今日不同，今日所述
      實在等語（院卷三第180至182頁），迥異於其前所證，證
      詞已存有重大瑕疵，自難僅憑證人丙○○於警詢及偵查中
      所述，遽為不利於被告己○○、戊○○之認定。
   3、至檢察官另以被告戊○○為警搜索扣得第二級毒品甲基安
      非他命1包（附表二編號7），用以佐證被告戊○○涉嫌販
      毒予丙○○，惟被告戊○○自身本有施用甲基安非他命之
      惡習，業據被告戊○○於本院供陳無訛，並有其前案紀錄
      表可稽，是其持有甲基安非他命1包，並無何違常之處，
      尚無從以之推論販毒事實。
   4、檢察官指訴被告己○○、戊○○分別販賣甲基安非他命予
      丙○○，所舉證人丙○○之證詞，已有前後不一之重大瑕
      疵，業如前述，復無其他補強證據足以擔保證人丙○○警
      偵所述之真實性，佐以被告2人自始均否認此部分犯行，
      依現有事證，本院自無從認定此部分犯罪事實。
（四）綜上，公訴意旨所舉之證據，均不足證明被告癸○○等5
      人確實涉有前揭公訴意旨所指之犯行，無從使本院形成有
      罪之確信，復查無其他積極證據，此部分即屬不能證明犯
      罪，參諸前揭說明，依法自應就此部分另為無罪之諭知。
據上論斷，應依刑事訴訟法第299條第1項前段、第301條第1項前
段，修正前毒品危害防制條例第4條第1項、第2項、第6項、第18
條第1項前段、第19條第1項，修正後毒品危害防制條例第4條第2
項、第6項、第17條第2項，刑法第11條前段、第2條第1項、第28
條、第55條、第25條第2項、第47條第1項、第59條、第37條第1
項、第38條第1項第2款、第51條第3款、第5款、第8款、第9款，
判決如主文。
本案經檢察官甲○○到庭執行職務。
中    華    民    國    98    年    12    月    25    日
                  刑事第十二庭  審判長法  官  卓穎毓
                                      法  官  莊玉熙
                                      法  官  周宛瑩
以上正本證明與原本無異。
如不服本判決應於收受本判後10日內向本院提出上訴書狀，並應
敘述具體理由。其未敘述上訴理由者，應於上訴期間屆滿後20日
內向本院補提理由書狀（均須按他造當事人之人數附繕本）「切
勿逕送上級法院」。
                                      書記官  黃傳鈞
中    華    民    國    98    年    12    月    29    日
附表一：
┌─┬─────────┬──────────┬────────────────┐
│  │犯罪事實          │罪名及量刑          │沒收                            │
├─┼─────────┼──────────┼────────────────┤
│1 │犯罪事實二之（一）│癸○○共同販賣第一級│扣案如附表三之（一）編號1、5、15│
│  │被告癸○○、乙○○│毒品，共貳罪，各處無│及附表三之（三）編號20、21所示之│
│  │價，共同販賣海洛因│期徒刑，各褫奪公權終│物，均沒收。                    │
│  │2錢、3錢予丑○○各│身身；又共同販賣第二│扣案共同販賣毒品所得新台幣肆萬肆│
│  │1次（合計販賣海洛 │級毒品，共參罪，各處│仟元、陸萬陸仟元，與乙○○連帶沒│
│  │因2次）；另以每錢7│有期徒刑柒年陸月。  │收之；共同販賣毒品所得新台幣柒仟│
│  │千元之代價，共同販│                    │元、壹萬肆仟元、貳萬壹仟元，與李│
│  │賣甲基安非他命1錢 │                    │佳玲連帶沒收之。                │
│  │、2錢、3錢予丑○○├──────────┼────────────────┤
│  │各1次（合計販賣甲 │乙○○共同販賣第一級│扣案如附表三之（一）編號1、5、15│
│  │基安他命3次）。   │毒品，共貳罪，各處有│及附表三之（三）編號20、21所示之│
│  │                  │期徒刑拾伍年貳月；又│物，均沒收。                    │
│  │                  │共同販賣第二級毒品，│扣案共同販賣毒品所得新台幣肆萬肆│
│  │                  │共參罪，各處有期徒刑│仟元、陸萬陸仟元，與癸○○連帶沒│
│  │                  │柒年貳月。          │收之；共同販賣毒品所得新台幣柒仟│
│  │                  │                    │元、壹萬肆仟元、貳萬壹仟元，與曾│
│  │                  │                    │粲原連帶沒收之。                │
├─┼─────────┼──────────┼────────────────┤
│2 │犯罪事實二之（二）│癸○○共同販賣第一級│扣案如附表三之（一）編號1、5、15│
│  │被告癸○○、乙○○│毒品，共貳罪，各處無│及附表三之（三）編號20、21所示之│
│  │以半兩9萬元之代價 │期徒刑，各褫奪公權終│物，均沒收。                    │
│  │，共同販賣海洛因半│身；又共同販賣第二級│扣案共同販賣毒品所得新台幣玖萬元│
│  │兩予辛○○2次；另 │毒品，共貳罪，各處有│、玖萬元，與乙○○連帶沒收之；共│
│  │以每兩4萬元之代價 │期徒刑柒年陸月。    │同販賣毒品所得新台幣肆萬元、肆萬│
│  │，共同販賣甲基安非│                    │元，與乙○○連帶沒收之。        │
│  │他命1兩予辛○○2次├──────────┼────────────────┤
│  │。                │乙○○共同販賣第一級│扣案如附表三之（一）編號1、5、15│
│  │                  │毒品，共貳罪，各處有│及附表三之（三）編號20、21所示之│
│  │                  │期徒刑拾伍年貳月；又│物，均沒收。                    │
│  │                  │共同販賣第二級毒品，│扣案共同販賣毒品所得新台幣玖萬元│
│  │                  │共參罪，各處有期徒刑│、玖萬元，與癸○○連帶沒收之；共│
│  │                  │柒年貳月。          │同販賣毒品所得新台幣肆萬元、肆萬│
│  │                  │                    │元，與癸○○連帶沒收之。        │
├─┼─────────┼──────────┼────────────────┤
│3 │犯罪事實二之（三）│癸○○共同販賣第二級│扣案如附表三之（一）編號1、5、15│
│  │被告癸○○、乙○○│毒品，未遂，共貳罪，│及附表三之（三）編號20、21所示之│
│  │共同販賣甲基安非他│各處有期徒刑肆年；又│物，均沒收。                    │
│  │命予子○○未遂2次 │共同販賣第二級毒品，│扣案共同販賣毒品所得新台幣肆萬捌│
│  │；另以半兩3萬元計 │處有期徒刑柒年陸月。│仟元，與乙○○連帶沒收之。      │
│  │算（1兩約37.5公克 ├──────────┼────────────────┤
│  │），共同販賣重約30│乙○○共同販賣第二級│扣案如附表三之（一）編號1、5、15│
│  │公克之甲基安非他命│毒品，未遂，共貳罪，│及附表三之（三）編號20、21所示之│
│  │售予子○○，換算販│各處有期徒貳年；又共│物，均沒收。                    │
│  │毒所得約4萬8千元。│同販賣第二級毒品，處│扣案共同販賣毒品所得新台幣肆萬捌│
│  │                  │有期徒刑參年捌月。  │仟元，與癸○○連帶沒收之        │
├─┼─────────┼──────────┼────────────────┤
│4 │犯罪事實二之（四）│癸○○共同販賣第一級│扣案如附表二編號1至3所示之第一級│
│  │被告癸○○、乙○○│毒品，累犯，處無期徒│毒品海洛因，沒收銷燬之；扣案如附│
│  │共同意圖販賣而販入│刑，褫奪公權終身；又│表二編號1至3所示之第二級毒品甲基│
│  │海洛因、甲基安他命│共同販賣第二級毒品，│安非他命，沒收銷燬之。          │
│  │各1次。           │累犯，處有期徒刑柒年│扣案如附表三之（一）編號1、5、15│
│  │                  │拾月。              │及附表三之（三）編號20、21所示之│
│  │                  │                    │物，均沒收。                    │
│  │                  │                    │扣案現金新台幣貳拾伍萬肆仟貳佰元│
│  │                  │                    │，沒收。                        │
│  │                  ├──────────┼────────────────┤
│  │                  │乙○○共同販賣第一級│扣案如附表二編號1至3所示之第一級│
│  │                  │毒品，處有期徒刑拾伍│毒品海洛因，沒收銷燬之；扣案如附│
│  │                  │年貳月；又共同販賣第│表二編號1至3所示之第二級毒品甲基│
│  │                  │二級毒品，處有期徒刑│安非他命，沒收銷燬之。          │
│  │                  │參年捌月。          │扣案如附表三之（一）編號1、5、15│
│  │                  │                    │及附表三之（三）編號20、21所示之│
│  │                  │                    │物，均沒收。                    │
│  │                  │                    │扣案現金新台幣貳拾伍萬肆仟貳佰元│
│  │                  │                    │，沒收。                        │
├─┼─────────┼──────────┼────────────────┤
│5 │犯罪事實二之（五）│癸○○販賣第一級毒品│扣案如附表二編號4所示之第一級毒 │
│  │被告癸○○以合計1 │，共貳罪，均累犯，各│品海洛因、第二級毒品甲基安非他命│
│  │萬6千元之代價，同 │處無期徒刑，各褫奪公│，沒收銷燬之；扣案如附表二編號5 │
│  │時出售數量不詳之海│權終身。            │所示之第一級毒品海洛因，沒收銷燬│
│  │洛因、甲基安非他命│                    │之。                            │
│  │予庚○○；另以5萬4│                    │扣案如附表三之（一）編號1、5、15│
│  │千元代價，出售數量│                    │及附表三之（三）編號20、21所示之│
│  │不詳之海洛因予許鎮│                    │物，均沒收。                    │
│  │宇。              │                    │扣案販賣毒品所得新台幣壹萬陸仟元│
│  │                  │                    │、伍萬肆仟元，沒收。            │
├─┴─────────┴──────────┴────────────────┤
│備註：被告2人共同販毒所得合計46萬元，被告癸○○單獨販毒所得合計7萬元。        │
└───────────────────────────────────────┘
附表二：扣案毒品
┌─┬──────┬───┬────┬────────┬────────────┐
│  │查扣地點    │所有人│毒品種類│數量            │鑑定書類字號            │
├─┼──────┼───┼────┼────────┼────────────┤
│1 │臺南市安平區│癸○○│甲基安非│14袋（驗後淨重合│行政院衛生署管制藥品管理│
│  │健康三街150 │乙○○│他命    │計506.942公克） │局管檢字第0960012152號鑑│
│  │號4樓之3（主│      │        │                │定書（B1(2)偵卷第248、249│
│  │臥室）      │      │        │                │頁）                    │
│  │            │      ├────┼────────┼────────────┤
│  │            │      │海洛因  │7包（驗後淨重合 │法務部調查局濫用藥物實驗│
│  │            │      │        │計23.89公克）   │室96年12月22日調科壹字第│
│  │            │      │        │                │00000000000號鑑定書（B1 │
│  │            │      │        │                │(2)偵卷第262頁）         │
├─┼──────┼───┼────┼────────┼────────────┤
│2 │臺南市安平區│癸○○│甲基安非│3包（驗後淨重合 │同編號1之行政院衛生署管 │
│  │健康三街150 │乙○○│他命    │計116.58公克）  │制藥品管理局鑑定書      │
│  │號4樓之3（客│      │        │                │                        │
│  │廳）        │      │        │                │                        │
├─┼──────┼───┼────┼────────┼────────────┤
│3 │臺南市安平區│癸○○│甲基安非│8包（驗後淨重合 │行政院衛生署管制藥品管理│
│  │健康三街150 │      │他命    │計11.071公克）  │局管檢字第0970005670號鑑│
│  │號（中庭花園│      │        │                │定書（B1(2)偵卷第337頁） │
│  │）          │      ├────┼────────┼────────────┤
│  │            │      │海洛因  │3包（驗後淨重合 │法務部調查局濫用藥物實驗│
│  │            │      │        │計7.64公克）    │室97年5月8日調科壹字第  │
│  │            │      │        │（註：起訴書記載│00000000000號鑑定書（B1 │
│  │            │      │        │扣案4包，惟經送 │(2)偵卷第333 頁）        │
│  │            │      │        │鑑後，其中1包係 │                        │
│  │            │      │        │含第三級毒品丁基│                        │
│  │            │      │        │原啡因成分）    │                        │
├─┼──────┼───┼────┼────────┼────────────┤
│4 │停放在安平區│庚○○│甲基安非│3包（驗後淨重合 │同編號1                 │
│  │健康三街150 │      │他命    │計2.694公克）   │                        │
│  │前之車號0751│      ├────┼────────┼────────────┤
│  │-SW號車輛   │      │海洛因  │1包             │法務部調查局濫用藥物實驗│
├─┼──────┼───┼────┼────────┤室96年12月22日調科壹字第│
│5 │臺南市安平區│庚○○│海洛因  │4包（加計上列1包│00000000000號鑑定書（B1 │
│  │健康三街150 │      │        │，驗後合計淨重  │(2)偵卷第264 頁）        │
│  │號4樓之3客廳│      │        │13.62公克）     │                        │
│  │，庚○○之手│      │        │                │                        │
│  │提包內      │      │        │                │                        │
├─┼──────┼───┼────┼────────┼────────────┤
│6 │同編號4     │庚○○│MDMA    │4顆             │同編號1之行政院衛生署管 │
│  │            │      ├────┼────────┤制藥品管理局鑑定書      │
│  │            │      │愷他命  │2包（驗後合計淨 │                        │
│  │            │      │        │重1.682公克）   │                        │
├─┼──────┼───┼────┼────────┼────────────┤
│7 │臺南市中西區│戊○○│甲基安非│1包（驗後淨重   │同編號1之行政院衛生署管 │
│  │府前一街127 │      │他命    │0.474公克）     │制藥品管理局鑑定書      │
│  │號1樓       │      │        │                │                        │
├─┼──────┼───┼────┼────────┼────────────┤
│8 │臺南市中西區│壬○○│海洛因  │3包（驗後合計淨 │法務部調查局濫用藥物實驗│                      │
│  │大勇街20號( │      │        │重0.31公克）    │室96年12月22日調科壹字第│                      │
│  │車號6R-489號│      │        │                │00000000000號鑑定書（B1 │                      │
│  │車輛）      │      │        │                │(2)偵卷第263 頁）        │                      │
└─┴──────┴───┴────┴────────┴────────────┘
附表三：扣案物
┌───────────────────────────────────────┐
│（一）查扣地點：臺南市安平區○○○街150號4樓之3                               │
├──┬───┬───────────┬────┬───────────────┤
│編號│持有人│物品名稱              │數量    │備註                          │
├──┼───┼───────────┼────┼───────────────┤
│1   │癸○○│電子磅秤              │1個     │被告癸○○於偵訊及本院羈押訊問│
│    │      │                      │        │時供稱為其所有，供犯罪所用。  │
├──┼───┼───────────┼────┼───────────────┤
│2   │癸○○│行動電話0000000000號（│1支     │                              │
│    │      │含SIM卡）             │        │                              │
├──┼───┼───────────┼────┼───────────────┤
│3   │癸○○│行動電話0000000000號（│1支     │                              │
│    │      │含SIM卡）             │        │                              │
├──┼───┼───────────┼────┼───────────────┤
│4   │癸○○│現金                  │665500元│被告2人供稱為販毒所得或預備販 │
│    │      │                      │        │入毒品之用                    │
├──┼───┼───────────┼────┼───────────────┤
│5   │癸○○│帳冊                  │1本     │被告乙○○於偵訊時供稱為其所有│
│    │      │                      │        │供記帳、管錢所用              │
├──┼───┼───────────┼────┼───────────────┤
│6   │乙○○│安非他命吸食器        │1具     │                              │
├──┼───┼───────────┼────┼───────────────┤
│7   │乙○○│現金                  │84100元 │同編號4                       │
├──┼───┼───────────┼────┼───────────────┤
│8   │乙○○│行動電話0000000000號（│1支     │                              │
│    │      │含SIM卡）             │        │                              │
├──┼───┼───────────┼────┼───────────────┤
│9   │乙○○│行動電話0000000000（含│1支     │                              │
│    │      │SIM卡）               │        │                              │
├──┼───┼───────────┼────┼───────────────┤
│10  │乙○○│行動電話00000000-00000│1支     │                              │
│    │      │7-3號（序號，含SIM卡）│        │                              │
├──┼───┼───────────┼────┼───────────────┤
│11  │乙○○│行動電話0000000000號（│1支     │                              │
│    │      │含SIM卡）             │        │                              │
├──┼───┼───────────┼────┼───────────────┤
│12  │乙○○│現金                  │34600元 │同編號4                       │
├──┼───┼───────────┼────┼───────────────┤
│13  │庚○○│疑似摻有海洛因香煙    │1支     │                              │
├──┼───┼───────────┼────┼───────────────┤
│14  │癸○○│藥丸                  │16顆    │                              │
├──┼───┼───────────┼────┼───────────────┤
│15  │癸○○│黑色小皮包            │1個     │被告癸○○於警詢時供稱為其所有│
│    │      │                      │        │供放置毒品所用                │
├──┴───┴───────────┴────┴───────────────┤
│（二）查扣地點：臺南市中西區○○○街127號1樓                                  │
├──┬───┬───────────┬────┬───────────────┤
│編號│持有人│物品名稱              │數量    │備註                          │
├──┼───┼───────────┼────┼───────────────┤
│1   │戊○○│手機0000000000（含SIM │1支     │                              │
│    │      │卡）                  │        │                              │
├──┼───┼───────────┼────┼───────────────┤
│2   │戊○○│酒精                  │1瓶     │                              │
├──┼───┼───────────┼────┼───────────────┤
│3   │戊○○│安非他命吸食器        │1具     │                              │
├──┼───┼───────────┼────┼───────────────┤
│4   │己○○│自來水公司收據聯      │1張     │                              │
├──┼───┼───────────┼────┼───────────────┤
│5   │己○○│郵政匯款憑條          │8張     │                              │
├──┼───┼───────────┼────┼───────────────┤
│6   │己○○│房屋租賃契約書        │8本     │                              │
├──┼───┼───────────┼────┼───────────────┤
│7   │己○○│電子磅                │1臺     │                              │
├──┼───┼───────────┼────┼───────────────┤
│8   │己○○│安非他命吸食器        │1組     │                              │
├──┼───┼───────────┼────┼───────────────┤
│9   │己○○│電子磅秤              │1臺     │                              │
├──┼───┼───────────┼────┼───────────────┤
│10  │己○○│帳冊                  │1本     │                              │
├──┼───┼───────────┼────┼───────────────┤
│11  │己○○│裝有海洛因殘渣袋      │1包     │                              │
├──┼───┼───────────┼────┼───────────────┤
│12  │己○○│行動電話              │1支     │                              │
├──┼───┼───────────┼────┼───────────────┤
│13  │己○○│酒精棉片              │1盒     │                              │
├──┼───┼───────────┼────┼───────────────┤
│14  │己○○│安非他命吸食器        │1組     │                              │
├──┼───┼───────────┼────┼───────────────┤
│15  │己○○│分裝袋                │1包     │                              │
├──┴───┴───────────┴────┴───────────────┤
│（三）查扣地點：臺南市中西區○○○街70號4樓21                                 │
├──┬───┬───────────┬────┬───────────────┤
│編號│持有人│物品名稱              │數量    │備註                          │
├──┼───┼───────────┼────┼───────────────┤
│1   │戊○○│安非他命吸食器        │2個     │                              │
├──┼───┼───────────┼────┼───────────────┤
│2   │戊○○│分裝信封袋            │1袋     │                              │
├──┼───┼───────────┼────┼───────────────┤
│3   │戊○○│圖畫紙                │1包     │                              │
├──┼───┼───────────┼────┼───────────────┤
│4   │戊○○│酒精                  │2瓶     │                              │
├──┼───┼───────────┼────┼───────────────┤
│5   │戊○○│計算機                │1臺     │                              │
├──┼───┼───────────┼────┼───────────────┤
│6   │戊○○│10號分裝夾鏈袋        │1包     │                              │
├──┼───┼───────────┼────┼───────────────┤
│7   │戊○○│分裝夾鍊袋            │1袋     │                              │
├──┼───┼───────────┼────┼───────────────┤
│8   │戊○○│妙潔PE密實袋          │1盒     │                              │
├──┼───┼───────────┼────┼───────────────┤
│9   │戊○○│三冠王有線電視裝機派工│1張     │                              │
│    │      │單                    │        │                              │
├──┼───┼───────────┼────┼───────────────┤
│10  │戊○○│塑膠鏟子              │2支     │                              │
├──┼───┼───────────┼────┼───────────────┤
│11  │戊○○│分裝吸管              │1支     │                              │
├──┼───┼───────────┼────┼───────────────┤
│12  │戊○○│記事本                │2本     │                              │
├──┼───┼───────────┼────┼───────────────┤
│13  │戊○○│行動電話              │2支     │                              │
├──┼───┼───────────┼────┼───────────────┤
│14  │戊○○│湯匙                  │2支     │                              │
├──┼───┼───────────┼────┼───────────────┤
│15  │戊○○│鋼模                  │1套     │                              │
├──┼───┼───────────┼────┼───────────────┤
│16  │戊○○│保險箱                │1臺     │                              │
├──┼───┼───────────┼────┼───────────────┤
│17  │戊○○│白色粉末（含袋重3.39克│1包     │                              │
│    │      │）                    │        │                              │
├──┼───┼───────────┼────┼───────────────┤
│18  │戊○○│鐵架                  │1付     │                              │
├──┼───┼───────────┼────┼───────────────┤
│19  │戊○○│雜記紙                │4張     │                              │
├──┼───┼───────────┼────┼───────────────┤
│20  │戊○○│千斤鼎                │1臺     │被告癸○○於偵訊及本院羈押訊問│
├──┼───┼───────────┼────┤時供稱為其所有，供犯罪所用。  │
│21  │戊○○│高速粉碎機            │1臺     │                              │
├──┼───┼───────────┼────┼───────────────┤
│22  │戊○○│安非他命殘渣袋        │1袋     │                              │
├──┼───┼───────────┼────┼───────────────┤
│23  │戊○○│海洛因殘渣袋          │2袋     │                              │
├──┴───┴───────────┴────┴───────────────┤
│（四）查扣地點：臺南市○○區○○街20號                                        │
├──┬───┬───────────┬────┬───────────────┤
│編號│持有人│物品名稱              │數量    │ 備註                         │
├──┼───┼───────────┼────┼───────────────┤
│1   │壬○○│行動電話0000000000號（│1支     │                              │
│    │      │含SIM卡）             │        │                              │
├──┼───┼───────────┼────┼───────────────┤
│2   │壬○○│電話簿                │2本     │                              │
├──┼───┼───────────┼────┼───────────────┤
│3   │壬○○│記事本                │5本     │                              │
├──┼───┼───────────┼────┼───────────────┤
│4   │壬○○│府城車行派車簿        │1本     │                              │
└──┴───┴───────────┴────┴───────────────┘
附錄論罪法條：
修正前毒品危害防制條例第4條
製造、運輸、販賣第一級毒品者，處死刑或無期徒刑；處無期徒
刑者，得併科新臺幣1千萬元以下罰金。
製造、運輸、販賣第二級毒品者，處無期徒刑或7年以上有期徒
刑，得併科新臺幣7百萬元以下罰金。
製造、運輸、販賣第三級毒品者，處5年以上有期徒刑，得併科
新臺幣5百萬元以下罰金。
製造、運輸、販賣第四級毒品者，處3年以上10年以下有期徒刑
，得併科新臺幣3百萬元以下罰金。
製造、運輸、販賣專供製造或施用毒品之器具者，處1年以上7
年以下有期徒刑，得併科新臺幣1百萬元以下罰金。
前五項之未遂犯罰之。
修正後毒品危害防制條例第4條
製造、運輸、販賣第一級毒品者，處死刑或無期徒刑；處無期徒
刑者，得併科新臺幣2千萬元以下罰金。
製造、運輸、販賣第二級毒品者，處無期徒刑或7年以上有期徒
刑，得併科新臺幣1千萬元以下罰金。
製造、運輸、販賣第三級毒品者，處5年以上有期徒刑，得併科
新臺幣7百萬元以下罰金。
製造、運輸、販賣第四級毒品者，處3年以上10年以下有期徒刑
，得併科新臺幣3百萬元以下罰金。
製造、運輸、販賣專供製造或施用毒品之器具者，處1年以上7年
以下有期徒刑，得併科新臺幣1百萬元以下罰金。
前五項之未遂犯罰之。

司法院資訊處製作；財團法人民間司法改革基金會備份。
